臺灣高等法院臺南分院刑事判決　九十六年度上易字第三五七號
上訴人
即被告　甲○○
上列上訴人因竊盜案件，不服臺灣嘉義地方法院九十六年度易字
第一八八號中華民國九十六年四月二十六日第一審判決（起訴案
號：臺灣嘉義地方法院檢察署九十六年度偵字第一五七九號），
提起上訴，本院判決如下：
    主    文
上訴駁回。
    事    實
一、甲○○前因竊盜案件，經臺灣嘉義地方法院九十五年度易字
    第二六四號判處有期徒刑六月，於民國（下同）九十五年十
    一月二十日易科罰金執行完畢。猶不知悔改，基於意圖為自
    己不法所有之竊盜犯意，於九十六年二月八日上午十時五十
    分許，在嘉義縣竹崎鄉縣道嘉一二二線公路六公里處，以所
    有而客觀上對人之生命、身體構成威脅足為兇器使用之鐵撬
    一支，竊取嘉義縣交通局所有之公路護欄白鐵排水框二個得
    手（價值新臺幣六百元），放置於其所駕駛之車牌號碼七Ｒ
    －八四五七號自用小客車後座。嗣於同日上午十一時許，為
    警在上開路段當場查獲，並扣得上揭鐵撬一支。
二、案經嘉義縣警察局竹崎分局報請臺灣嘉義地方法院檢察署檢
    察官偵查起訴。
    理    由
一、按被告以外之人於審判外之言詞或書面陳述，除法律有規定
    者外，不得作為證據。當事人、代理人或辯護人於法院調查
    證據時，知有第一百五十九條第一項不得為證據之情形，而
    未於言詞辯論終結前聲明異議者，視為有前項之同意。刑事
    訴訟法第一百五十九條第一項、第一百五十九條之五第二項
    分別定有明文。本件認定事實所引用之證據方法（包括證人
    之證述及文書等物證），已經本院提示被告甲○○表示無意
    見，迄於言詞辯論終結前亦未聲明異議，揆諸前揭說明，可
    認為已同意作為證據；而本院審酌該證人等之陳述作成時之
    情況，認為適當，亦查無其他違法取證或其他瑕疵等不實之
    情事，復無顯有不可信之情況，自得採為證據。
二、訊據被告固供承於上揭時地將排水框二個放置於自用小客車
    後座等事，惟矢口否認有竊盜犯行，辯稱：本件二個排水框
    是前案竊盜留下云云。
三、經查：
(一)上揭犯罪事實，業據被告於警詢時及於偵查時坦承不諱（見
    警卷第二頁、偵查卷第十二、十三頁），且被告於原審準備
    程序時供稱上揭自白係出於其自由意志而為之供述（見一審
    卷第二十三頁），並經證人林奉春於警詢時證述屬實（見警
    卷第四、五頁），復有被害報告書、贓物認領保管單各一份
    、現場照片六張等在卷可參（見警卷第六、七、九至十一頁
    ），另有鐵撬一支扣案可資佐證，被告警偵訊之自白與事實
    相符，被告攜帶兇器竊盜犯行堪以認定。
(二)被告與黃長福於九十五年五月十一日上午九時三十分許起至
    同日下午二時許止，在嘉義縣阿里山鄉縣道一四九甲線豐山
    支線沿路，竊取排水框四十一個得手，放置於自用小客車後
    座及後行李廂，於同日下午二時許，在上開路段豐山一號橋
    前五十公尺處為警查獲一節，有原審九十五年度易字第二六
    四號判決附卷可稽（見一審卷第十九、二十頁），被告前案
    係竊取排水框。然被告於警詢時已供承：伊在嘉義縣竹崎鄉
    嘉一二二線道路六公里處，用查扣之鐵撬作為工具，偷竊二
    塊白鐵涵管放於車上，正要撬第三塊時警方到達就被逮捕。
    伊以前沒有到該路段偷竊過排水白鐵涵管，曾在別處偷過也
    被抓到送法辦等語（見警卷第二頁），於偵查中復坦承於上
    揭時地竊取排水框二個（見偵查卷第十二頁），均對竊盜之
    犯行供承不諱，且被告於原審準備程序時辯稱：伊是撿到的
    ，當天要去拜訪客戶，經過查獲地點，看到有二個鐵管就放
    到車上等語（見一審卷第二十三頁），並未提及查獲之排水
    框二個是前案所遺留，嗣於原審及本院審理時始為上揭辯解
    ，自非可採。再者，證人黃長福於原審審理時固證稱：伊與
    被告第一次犯案的時候，伊知道是一二二線，地點從竹崎進
    去沒有幾公里，旁邊是檳榔園，道路的旁邊有圍鐵絲網，因
    為不好挖，只挖了二個白鐵排水框，其等沒有拿，因為載的
    時候會被警察看到，回去時順路，想要回頭再來載，就彎腰
    就把排水框放在護欄後面，之後又去豐山線那裡，後來被抓
    到竹崎分局。沒有拿的那二個排水框，距離被查獲地點很遠
    ，要開一個多小時等語（見一審卷第三十九至四十三頁），
    惟本件查獲地點之道路旁並未圍有鐵絲網一節，有查獲地點
    照片六張附卷可參（見警卷第九至十一頁），核與證人黃長
    福證述之竊取地點不同。參以證人黃長福於原審證稱：排水
    框有的三公斤半，有的四公斤，長三十五公分、寬三十公分
    、高十四公分，是空心的等語（見一審卷第四十二、四十四
    頁），依排水框之體積、重量，若於竊取二個排水框後置於
    後座或行李廂，當非可輕易發現，且該地與其前案查獲地點
    距離遙遠，則渠等於竊取後不將排水框二個置於車內，卻反
    而置於護欄後面，顯與常理有違。況被告於查獲時將鐵撬一
    支丟棄於護欄後面一節，已據被告於偵查時供承：警察來就
    丟到下面去等語（見偵查卷第十二頁），並有現場照片二張
    附卷足參（見警卷第一０、十一頁），是被告若要撿拾前案
    竊取遺留之排水框二個，當無須大費周章持鐵撬一支下車，
    證人黃長福之證詞，純係迴護之詞，委無足採。
(三)綜上所述，被告於警偵訊之自白，核與事實相符，嗣於原審
    及本院審理時翻異前詞，所為上開辯解，顯係臨訟卸責，不
    足採信。本件事證明確，被告竊盜犯行堪以認定。
四、按刑法第三百二十一條第一項第三款之攜帶兇器竊盜罪，係
    以行為人攜帶兇器竊盜為其加重條件。此所謂兇器，其種類
    並無限制，凡客觀上足對人之生命、身體、安全構成威脅，
    具有危險性之兇器均屬之。且祇須行竊時攜帶此種具有危險
    性之兇器為已足，並不以攜帶之初有行兇之意圖為必要（最
    高法院七十九年臺上字第五二五三號判例參照）。被告本件
    犯行所使用之鐵撬一支，為鐵製實心，柄長約九十六公分，
    柄身彎曲部分磨平長約十九公分，業據原審當庭勘驗屬實，
    製有勘驗筆錄可稽（見一審卷第四十四頁），是上開鐵撬一
    支，質地堅硬，客觀上足以對人之生命、身體構成威脅，具
    有危險性，自屬兇器。核被告所為，係犯刑法第三百二十一
    條第一項第三款之攜帶兇器竊盜罪。被告前因竊盜案件，經
    原審九十五年度易字第二六四號判處有期徒刑六月，於九十
    五年十一月二十日易科罰金執行完畢，有臺灣高等法院被告
    前案紀錄表在卷可參，於五年以內故意再犯本件有期徒刑以
    上之罪，為累犯，應依刑法第四十七條第一項規定加重其刑
    。原審審酌被告不思正途獲取財物之手段，所竊取物品之價
    值，被害人所受之損害，及否認犯行之犯後態度等一切情狀
    ，適用刑法第三百二十一條第一項第三款、第四十七條第一
    項、第三十八條第一項第二款，量處有期徒刑七月，以示懲
    儆。扣案之鐵撬一支，係被告所有供犯罪所用之物，業據被
    告於偵查時供承在卷（見偵查卷第十二頁），依刑法第三十
    八條第一項第二款宣告沒收。本院經核原判決認事用法，均
    無不合，量刑亦屬妥適。被告上訴意旨，指摘原判決不當，
    為無理由，應予駁回。
五、據上論斷，應依刑事訴訟法第三百六十八條，判決如主文。
本案經檢察官徐松奎到庭執行職務。
中　　華　　民　　國　　96　　年　　7     月　　 4　  日
　　　            刑事第一庭審判長法官　黃　崑　宗
      　　　　　　　　　　　　　　法官　王　明　宏
　　　                            法官　蔡　長　林
以上正本證明與原本無異。
不得上訴。
　　　　　　　　　　　　　　　　書記官　李　培　薇
中　　華　　民　　國　　96　　年　　7     月　　 5　  日
附錄本案論罪科刑法條全文：
刑法第三百二十一條第一項第三款：
  犯竊盜罪而有左列情形之一者，處六月以上五年以下有期徒刑：
三　攜帶兇器而犯之者。
